# 处置孙公司投资收益计算

提问人：hwy0318 时间：2022-11-05 16:28:27
请教陈版主，
背景：A公司持有B公司51%股权，B公司持有C公司100%股权，B、C公司均内入A公司合并范围。 2022 年 1 月 1 日，B公司处置C公司100%股权。假设处置日，B公司对C公司100%股权的投资成本为 2000 万元，以 3500 万元对价转让，C公司截止 2021 年 12 月 31 日累积留存收益为 500 万元。
以下金额计算是否准确？
①、B公司单体报表因处置C公司100%股权确认的投资收益=3500-2000=1500万元
②、B公司若存在其他子公司，B公司层面合并报表中因处置C公司股权确认的投资收益=3500-2000-500=1000万元
关于A公司在编帛 2022 年合并报表时，上述事项对A公司合并报表中投资收益的计算，以下两种计算方式哪一种是准确的？
③、如果是层层合并，即三级公司先合并给B公司，B公司层面的合并报表再合并至A公司层面，此时因B公司处置C公司100%股权确认的投资收益，在A公司合并报表层面还是体现 1000 万元吗？
④、如果直接站在A公司层面看，A公司间接持有C公司51%股权，投资成本=2000 _51%=1020_ 万元，处置价值 _=3500_ 51%=1785万元，C公司累积归属于A公司的留存收益=500*51%=255万元，A公司该事项在 2022 年合并报表中应确认的投资收益=1785-1020-255=510万元
感谢陈版主。

回答人：chenyiwei
1 、B公司层面的处置损益计算基本合理。（请注意B合并报表层面有无与C相关的需转损益的其他综合收益，如有则需纳入处置损益计算）。
2 、对于A公司，如果A（及其他子公司）与C之间无内部往来和内部交易，则其合并报表层面处置C公司的损益总额与B自身合并报表中确认的处置损益相同，该处置损益应按B公司的股权比例（ 51 ： 49 ）在归母净利润和少数股东损益之间分配。主帖中的“④、如果直接站在A公司层面看，......”理解不合理。